Config:
  hfst:
    Gen: ../../../src/generator-gt-norm.hfst
    Morph: ../../../src/analyser-gt-norm.hfst
#  xerox:
#    Gen: ../../../src/generator-gt-norm.xfst
#    Morph: ../../../src/analyser-gt-norm.xfst
#    App: lookup

Tests:



  Noun - čiepâs: # 2A d -k, p > p'p
    čiepâs+N+Sg+Nom: čiepâs
    čiepâs+N+Sg+Gen: čiep´pâs
    čiepâs+N+Sg+Acc: čiep´pâs
    čiepâs+N+Sg+Ill: čiep´pâsân
    čiepâs+N+Sg+Loc: čiep´pâsist
    čiepâs+N+Sg+Com: čiep´pâsáin
    čiepâs+N+Sg+Abe: čiep´pâsttáá
    čiepâs+N+Ess: [čie´pâsin, čiep´pâsin]
    čiepâs+N+Par: [čie´pâsid, čiep´pâsid]
    čiepâs+N+Pl+Nom: čiep´pâseh
    čiepâs+N+Pl+Gen: čiep´pâsij
    čiepâs+N+Pl+Acc: čiep´pásijd
    čiepâs+N+Pl+Ill: čiep´pâsáid
    čiepâs+N+Pl+Loc: čiep´pâsijn
    čiepâs+N+Pl+Com: čiep´pâsijguin
    čiepâs+N+Pl+Abe: čiep´pâsijttáá

